臺灣臺北地方法院刑事判決　　　　　　　96年度易字第2108號
　　公　訴　人　臺灣臺北地方法院檢察署檢察官
　　被　　　告　甲○○
上開被告因詐欺案件，經檢察官提起公訴（九十六年度偵字第一
四三三○號），因被告於本院準備程序中就被訴事實為有罪之陳
述，經本院合議庭裁定改進行簡式審判程序，本院判決如下：
    主  文
甲○○意圖為自己不法之所有，以詐術使人將本人之物交付，處
拘役伍拾日，如易科罰金，以新臺幣壹仟元折算壹日，緩刑貳年
。
    事  實
一、甲○○明知車牌號碼為六四三七—ＥＪ號之自用小客車前曾
    作營業小客車使用，竟意圖為自己不法之所有，於民國九十
    六年五月十四日下午五時四十三分許，在「ＹＡＨＯＯ！奇
    摩拍賣」網站上刊登欲出售上開車輛且車輛來源為個人使用
    之不實廣告，經乙○○陷於錯誤而於九十六年五月底某日循
    前開廣告與甲○○接洽時，甲○○復於同年月二十九日以與
    乙○○簽訂載明上開車輛為純自用車之買賣協議書之方式對
    乙○○施用詐術，使乙○○陷於錯誤而於簽約當日交付訂金
    新臺幣（下同）二千元，並於次日交付其餘價款共五萬六千
    元，共計交付五萬八千元與甲○○，嗣因乙○○發現上開車
    輛黃色底漆而報警處理（乙○○於本院審理中已與甲○○達
    成和解並具狀撤回本件告訴），始查悉上情。
二、案經臺北市政府警察局松山分局報請臺灣臺北地方法院檢察
    署檢察官偵查起訴。
    理  由
一、上開犯罪事實，業據被告甲○○於本院審理中坦白承認，核
    與證人乙○○指訴情節相符，並有相關拍賣網站紀錄、上開
    車輛車身照片、買賣協議書在卷可資佐證，被告自白與事實
    相符，本件事證業已明確，被告犯行堪以認定。至於檢察官
    起訴另以被告將上開車輛原逾十六萬公里之里程數調整成七
    萬三千餘公里而對證人乙○○施用詐術部分，固據提出證人
    乙○○之指訴、福特億和汽車淡水廠維修車歷、上開車輛之
    里程表照片為證，惟訊據被告堅決否認有此調整里程數之行
    為，並辯稱：伊曾因上開車輛里程表壞掉而將上開車輛送修
    ，但伊並不知道里程表上之里程數遭調整等語，而觀諸檢察
    官提出之上開證據資料，分別僅能證明上開車輛於當作營業
    用小客車使用時之里程數逾十六萬公里及證人乙○○購得上
    開車輛時之里程數為七萬三千餘公里之客觀事實，但均無法
    證明上開調整里程數之行為為被告所為，是基於被告有利認
    定之原則，尚難認此部分為被告有何施用詐術之行為，併此
    敘明。
二、核被告所為，係犯刑法第三百三十九條第一項之詐欺取財罪
    。爰審酌被告於本院審理中坦承犯行，並與證人乙○○達成
    和解，且依和解條件履行，證人乙○○業已撤回本件告訴，
    且表明願意原諒被告，此分有撤回告訴狀及本院準備程序筆
    錄在卷可參，被告犯後態度良好，另參酌被告犯罪手段、犯
    罪對於證人乙○○所造成損害之程度等情狀，量處如主文所
    示之刑，並諭知易科罰金之折算標準。另被告未曾因故意犯
    罪受有期徒刑以上刑之宣告，有臺灣高等法院被告前案紀錄
    表一份在卷可稽，且被告於本院審理中亦願賠償告訴人精神
    上損失，惟因告訴人不願接受而無法和解，本院信被告經此
    教訓當知所警惕而無再犯之虞，本院因認對其所宣告之刑，
    以暫不執行為適當，爰併予宣告緩刑如主文所示。
據上論斷，應依刑事訴訟法第二百七十三條之一第一項、第二百
九十九條第一項前段，刑法第三百三十九條第一項、第四十一條
第一項前段、第七十四條第一項第一款，刑法施行法第一條之一
，判決如主文。
本案經檢察官王鑫健到庭執行職務
中　　華　　民　　國　　96　　年　　10　　月　　31　　日
                        臺灣臺北地方法院刑事第八庭
                            法  官  唐于智
上正本證明與原本無異。
如不服本判決，應於判決送達後10日內，向本院提出上訴狀。
                            書記官  李玟郁
中　　華　　民　　國　　96　　年　　11　　月　　1 　　日
附錄本案論罪法條
刑法第339條第1項
意圖為自己或第三人不法之所有，以詐術使人將本人或第三人之
物交付者，處5 年以下有期徒刑、拘役或科或併科1000元以下罰
金。
